# 具有重大融资成分的建造合同收入折现问题

提问人：mythdickie 时间：2019-07-26 10:53:30
求助陈版：背景：EPC总承包商与业主签订了一项 10 亿元合同的 EPC总承包项目，工期三年，由承包商自行融资建造，三年后，业主根据还款计划（ 6 年）归还合同 10 亿本金及利息（ 10 亿合同价不含利息），利息从完工日开始计算。项目按投入法确认收入。
问题：这种项目是否需要折现？如果折现，如何选择折现时间点？是否应按计划每期开票确认长期应收款的时间点和这笔款预计在未来收款的时间点期间进行一次折现？把所有计划每期收款折现后累计的工程结算总额 = 折现后收入（不考虑税金）？根据这个收入来作为项目总收入？
万分感谢！！！

回答人：chenyiwei
根据合同约定，本金（合同原始价格）为 10 亿元，利息另外收取。假设合同约定的利率代表了与业主方信用风险和市场融资成本相适应的市场利率，则基于简化处理的考虑，建设期间确认建造收入时，以 10 亿元的价款为基准，不再另行进行折现处理，建设期间可不确认利息收入。否则人为增加核算的复杂性。
如果可以准确预估每期开票金额，以及确定开票金额与日后收款时间、金额的对应关系，则理论上可以采用你说的 “按计划每期开票确认长期应收款的时间点和这笔款预计在未来收款的时间点期间进行一次折现？把所有计划每期收款折现后累计的工程结算总额 =折现后收入（不考虑税金）？根据这个收入来作为项目总收入” 的处理方法，但该方法使用的门槛较高，且计算复杂，实务中不一定可行。